臺灣高等法院臺南分院刑事裁定
110年度毒抗字第49號
抗  告  人
即  被  告  彭世和




上列抗告人因聲請觀察勒戒案件，不服臺灣嘉義地方法院中華民
國109年12月25日裁定（109年度毒聲字第277號）提起抗告，本
院裁定如下：
    主  文
抗告駁回。
    理  由
一、本件抗告意旨略以：抗告人即被告(以下稱抗告人)甲○○另案
    於民國107年2月8日之施用第二級毒品案件，經法院判處有
    期徒刑4月，業已執行完畢，該案與本案之犯罪時間（107年
    1月21日）相距甚近，本案不應再裁定觀察勒戒等語。
二、原裁定意旨略以：抗告人於107年1月21日下午某時，在高雄
    市某處，施用第二級毒品甲基安非他命，而抗告人前因犯毒
    品危害防制條例第10條之罪，經觀察、勒戒執行完畢釋放出
    所之時間為98年6月12日，則抗告人本案施用第二級毒品之
    時間，距上開觀察、勒戒執行完畢釋放後已逾3年，故依檢
    察官聲請，依毒品危害防制條例第20條第3項、第1項規定，
    裁定抗告人應送勒戒處所觀察、勒戒等語。
三、按犯毒品危害防制條例第10條施用第一級、第二級毒品罪者
    ，檢察官應聲請法院裁定，或少年法院（地方法院少年法庭
    ）應先裁定，令被告或少年入勒戒處所觀察、勒戒，其期間
    不得逾2月。依前項規定為觀察、勒戒或強制戒治執行完畢
    釋放後，3年後再犯第10條之罪者，適用本條前2項之規定。
    毒品危害防制條例第20條第1項、第3項定有明文。又109年1
    月15日修正公布、同年7月15日施行之毒品危害防制條例第2
    0條第3項規定，犯第10條之罪於觀察、勒戒或強制戒治執行
    完畢釋放後，3年後再犯第10條之罪者，適用本條前2項之規
    定。上開所謂「3年後再犯」，只要本次再犯（不論修正施
    行前、後）距最近1次觀察、勒戒或強制戒治執行完畢釋放
    ，已逾3年者，即該當之，不因其間有無犯第10條之罪經起
    訴、判刑或執行而受影響（最高法院109年台上大字第3826 
    號刑事裁定意旨參照）。
四、經查：
  ㈠抗告人於上開時、地，施用第二級毒品甲基安非他命，經警
    採其尿液送驗，結果呈安非他命、甲基安非他命陽性反應等
    情之事實，業據抗告人坦承不諱，且抗告人為警所採集之尿
    液檢體，經檢驗結果確呈安非他命及甲基安非他命陽性反應
    ，有詮昕科技股份有限公司檢驗結果報告附卷足憑，是抗告
    人確有於107年1月21日下午，在高雄市某處施用第二級毒品
    行為，堪以認定。又抗告人前因施用毒品案件，最近1次觀
    察勒戒及強制戒治，係經臺灣嘉義地方法院以98年度毒聲字
    第128號裁定送觀察勒戒後，認無繼續施用之傾向，於98年6
    月12日執行完畢釋放，並由臺灣嘉義地方檢察署檢察官以98
    年度毒偵字第80號為不起訴處分確定，此後雖曾因施用毒品
    犯行經法院判刑確定並執行完畢，然別無其他觀察勒戒、強
    制戒治或為緩起訴附命戒癮治療之紀錄，有臺灣高等法院被
    告前案紀錄表可參。從而，參照上開說明，原審以抗告人有
    上揭施用毒品行為，裁定送勒戒處所觀察、勒戒，其認事用
    法，並無不合。
  ㈡至抗告人雖以前詞請求撤銷原審裁定，惟抗告人所稱其109年
    因施用毒品案件經判刑確定之前案，係於107年2月8日下午2
    時許，在友人住處施用甲基安非他命犯行，經臺灣嘉義地方
    法院以107年度嘉簡字第924號判決判處有期徒刑4月確定，
    並與其前所犯之過失傷害案件，經同院以109年度聲字第597
    號裁定應執行有期徒刑5月，如易科罰金，以1000元折算1日
    ，並於109年11月15日執行完畢出監，有前揭裁定書及臺灣
    高等法院被告前案紀錄表存卷可憑，顯與本件檢察官聲請觀
    察勒戒所指抗告人於107年1月21日下午某時，在高雄市某處
    施用甲基安非他命犯行，施用甲基安非他命之時、地均不同
    ，本屬二事，自不因前案已執行完畢，即可免除本案之處置
    ，是抗告人此次施用毒品犯行，依上開修正後毒品危害防制
    條例規定及最高法院闡釋意旨，應再施以觀察、勒戒甚明。
    抗告人指摘原審法院未審酌其前案已執行完畢，遽而裁定令
    其入勒戒處所觀察、勒戒顯有不當而提起抗告，其抗告理由
    難謂可採。至抗告人又以其必須負擔未成年子女及其母親生
    計為由，請准給予其易科罰金，核於法不合，其以此指摘原
    裁定不當，亦無理由。
五、綜上所述，原審法院依檢察官聲請，裁定應將抗告人送勒戒
    處所施以觀察、勒戒，於法無違。抗告人以前開事由指摘原
    裁定不當，請求撤銷原裁定，並無理由，應予駁回。
六、依刑事訴訟法第412條，裁定如主文。
中　　華　　民　　國　　110 　年　　1 　　月　　20　　日
                  刑事第六庭    審判長法　官  張瑛宗
                                      法　官  李秋瑩
                                      法　官  林坤志
以上正本證明與原本無異。
不得再抗告。
　　　　　　　　　　　　　　　　　　　書記官　凌昇裕　　
中　　華　　民　　國　　110 　年　　1 　　月　　20　　日